臺灣屏東地方法院民事裁定
110年度消債更字第125號
聲  請  人  
即 債務 人  陳米芸即吳采濃即吳青倍即吳米芸



代  理  人  周振宇律師
上列當事人因消費者債務清理事件聲請更生，本院裁定如下：
    主  文
債務人陳米芸即吳采濃即吳青倍即吳米芸自民國111年3月18日中
午12時起開始更生程序。
命司法事務官進行本件更生程序。
    理  由
一、按債務人不能清償債務或有不能清償之虞；且無擔保或無優
    先權之本金及利息債務總額未逾新臺幣（下同）1,200萬元
    者，於法院裁定開始清算程序或宣告破產前，得向法院聲請
    更生；又法院開始更生程序之裁定，應載明其年、月、日、
    時，並即時發生效力，復為消債條例第3條、第42條第1 項
    、第45條第1項所明定。次按法院裁定開始更生或清算程序
    後，得命司法事務官進行更生或清算程序，必要時得選任律
    師、會計師或其他適當之自然人或法人一人為監督人或管理
    人，消債條例第16條第1項亦有明文。
二、本件聲請意旨略以：聲請人積欠債務達673,000元，有不能
    清償之情事，曾於110年8月間依消債條例向最大債權人陽信
    商業銀行股份有限公司請求共同協商債務清償方案，惟協商
    不成立。且聲請人無擔保或無優先權之債務總額未逾1,200
    萬元，復未經法院裁定開始清算程序或宣告破產，爰依法聲
    請更生等語。
三、聲請人所主張之上開事實，業據其提出與所述相符之債權人
    清冊、財產及收入狀況說明書、財團法人金融聯合徵信中心
    當事人查詢個人資料（信用報告）回覆書、107至108年度綜
    合所得稅各類所得資料清單、全國財產稅總歸戶財產查詢清
    單及勞工保險被保險人投保資料表等件為證，並有本院調解
    程序筆錄可參。經查：
㈠、關於聲請人現在收入部分，聲請人稱其從事美甲工作，每月
    收入約25,000元，嗣因疫情影響無法正常執行工作而無收入
    ，又聲請人108至109年均無所得，現投保勞保於屏東縣燙髮
    美容業職業工會，顯未受僱任何公司或商號，堪信屬實。至
    聲請人之支出部分，聲請人陳稱每月必要支出及扶養費共為
    28,150元，惟未提出全部單據供本院審酌，其必要支出部分
    應依消債條例第64條之2第1項規定，以111年衛生福利部公
    告每人每月最低生活費之1.2倍計算之數額17,076元為計算
    基準。聲請人之父母，年約61、59歲，其父108至109年無所
    ；其母108年有所得30,000元、109年無所得，名下有14筆不
    動產，有戶籍謄本、108至109年度綜合所得稅各類所得資料
    清單、全國財產稅總歸戶財產查詢清單可參，本院審酌上情
    ，並衡以其母名下雖有不動產，惟未變價前亦非實質所得而
    可用以支付生活費，堪認其等均有受聲請人扶養之必要。而
    據聲請人提出之親屬系統表及戶籍謄本，上開扶養義務由聲
    請人獨自負擔，又其父母每月均領有身障補助5,065元，亦
    有領取補助存摺影本可佐，此部分應予扣除，是依消債條例
    第64條之2第2項規定，以上開每人每月最低生活費1.2倍計
    算，聲請人應負擔其父母之扶養費為24,022元（計算式：【
    17,076－5,065】×2＝24,022），則聲請人主張低於上開金額
    之扶養費16,000元，應屬確實。
㈡、基上，聲請人每月收入扣除必要支出費用後，顯無剩餘。而
    聲請人之無擔保或無優先權債務至少已達1,536,171元，有
    債權人臺灣中小企業銀行股份有限公司、陽信商業銀行股份
    有限公司陳報狀可參，堪認聲請人有不能清償債務之情事，
    而有更生之原因。又聲請人固無收入，惟其無收入係因疫情
    嚴峻所致，現疫情已趨緩，則其於開始更生後應有提高收入
    而經更生程序清償債務之可能。此外，復查無聲請人有消費
    者債務清理條例第6條第3項、第8條或第46條各款所定駁回
    更生聲請之事由存在，則聲請人聲請更生，應屬有據。
四、綜上，聲請人聲請更生，為有理由，依首開法條規定，爰裁
    定如主文第一項所示，並命司法事務官進行本件更生程序。
中　　華　　民　　國　　111 　年　　3 　　月　　18　　日
                  民事庭          法　官　曾吉雄
上為正本係照原本作成。
不得抗告。
中　　華　　民　　國　　111 　年　　3 　　月　　18　　日
                                  書記官　潘豐益